臺灣宜蘭地方法院民事裁定　　　　　　　 96年度聲字第195號
聲　請　人　甲○○
代　理　人　曾文杞律師
相　對　人　日盛國際租賃股份有限公司
法定代理人　乙○○
上列當事人間聲請停止強制執行事件，本院裁定如下：
    主  文
聲請人供擔保新台幣伍拾壹萬壹仟陸佰陸拾柒元後，本院九十六
年度執字第六三八三號執行事件之強制執行程序，於本院九十六
年度訴字第一七四號確認本票債權不存在及異議之訴等事件判決
確定、和解或撤回起訴前應暫予停止。
    理  由
一、按發票人主張本票係偽造、變造者，於前條裁定送達後20日
    內，得對執票人向為裁定之法院提起確認之訴。又發票人主
    張本票債權不存在而提起確認之訴不合於第1項之規定者，
    法院依發票人聲請，得許其提供相當並確實之擔保，停止強
    制執行。非訟事件法第195條第1、3項定有明文規定。再按
    有異議之訴時，法院因必要情形或依聲請定相當並確實之擔
    保，得為停止強制執行之裁定。強制執行法第18條第2項亦
    有明文。
二、查本件聲請人以其業已向本院提起確認本票債權不存在及異
    議之訴民事事件為由，聲請裁定停止本院96年度執字第6383
    號給付票款事件之強制執行程序等語，經核諸聲請人所提出
    之起訴狀繕本為證，經調閱前開強制執行卷宗審究後，要與
    上揭規定相符，堪認聲請人之聲請為有理由。
三、按法院准許停止強制執行之裁定者，該項擔保係供債權人因
    停止執行所受損害之賠償，其數額應依標的物停止執行後，
    債權人未能即時受償或利用該標的物所受之損害額，或其因
    另供擔保強制執行所受之損害額定之，非以標的物之價值或
    其債權額為依據（最高法院79年台抗字第158號判例參照）
    。執此，本件相對人即債權人持台灣台北地方法院95年度票
    字第120889號裁定及確定證明書為執行名義，主張對於債務
    人有新台幣（下同）3,070,000元之債權未受清償，而對債
    務人所有坐落宜蘭縣冬山鄉○○段70、71地號、門牌號碼宜
    蘭縣冬山鄉○○路158巷30、32號，權利範圍均為全部之不
    動產聲請強制執行，經核前開本票裁定業於96年1月11日確
    定在案，是爰命發票人即聲請人提出相當之擔保。從而以此
    評估相對人因前開強制執行程序停止，致未能儘速執行該建
    物所受之損害，應為其本得就該標的所賣得價金迅速受償之
    債權額3,070,000元之利息損失每年153,500元（即0000000
    ×5％＝153500）；而兩造間確認本票債權不存在及異議之
    訴事件之訴訟至上訴確定為止，推估約需3年4月之期間，從
    而酌定本件聲請人應供之擔保金額為511,667元（即153500
    ×3又4/12≒511667，元以下四捨五入）。
四、爰依非訟事件法第195條第1、3項、強制執行法第18條第2項
    裁定如主文。
中　　華　　民　　國　　96　　年　　7 　　月　　2 　　日
                  臺灣宜蘭地方法院民事庭
                      法　官  郭淑珍
正本與原本無異
如對本裁定抗告須於裁定送達後10日內提出抗告狀 (須附繕本)
，並繳納抗告費新台幣1,000元。
中　　華　　民　　國　　96　　年　　7 　　月　　3 　　日
                      書記官  藍友隆
